最　高　行　政　法　院　裁　定
　　　　　　　　　　　　　94年度裁字第01128號
抗　告　人　甲○○
訴訟代理人　乙○○
上列抗告人因與相對人財政部臺灣省中區國稅局間贈與稅事件，
抗告人對於中華民國93年3月2日臺中高等行政法院93年度簡字第
4號裁定，提起抗告，本院裁定如下︰
   主  文
抗告駁回。
抗告訴訟費用由抗告人負擔。
   理  由
一、按對於適用簡易程序之裁判提起上訴或抗告，須經本院許可
    ，且該許可以訴訟事件所涉及之法律見解具有原則性者為限
    ，行政訴訟法第235條定有明文。所謂法律見解具有原則性
    ，係指該事件所涉及之法律問題意義重大，而有加以闡釋之
    必要情形而言，如對行政命令是否牴觸法律所為之判斷；或
    就同類事件高等行政法院所表示之見解，相互牴觸。
二、本件抗告人因贈與稅事件不服財政部92年10月20日台財訴字
    第0920052664號訴願決定，提起行政訴訟。原裁定以抗告人
    係於92年10月22日收受訴願決定書，有送達證書附訴願卷可
    稽，抗告人提起行政訴訟之期間，應自92年10月23日起算，
    至92年12月22日即已屆滿。抗告人雖於92年12月22日將起訴
    狀寄達相對人財政部臺灣省中區國稅局，然本件並無訴願法
    第91條第1項所指，對於得提起行政訴訟之訴願決定，因訴
    願決定機關附記錯誤，致向非管轄機關提起行政訴訟之情形
    ，故無同條第2項「行政訴訟書狀提出於非管轄機關者，視
    為自始向有管轄權之行政法院提起行政訴訟。」規定之適用
    ，應以抗告人起訴狀實際到達原審法院時，作為抗告人提起
    撤銷訴訟，是否遵守行政訴訟法第106條第1項二個月不變期
    間限制之依據。查本件起訴狀，遲至92年12月26日始到達原
    審法院，此有該院加蓋於相對人移送起訴狀函上之收文戳記
    所載日期可考，本件起訴已逾前開法定不變期間。因認抗告
    人之起訴為不合法，而予駁回。
三、抗告意旨略以：其不服財政部上開訴願決定，已於法定不變
    期間內提起行政訴訟，於92年12月22日誤向相對人即原處分
    機關投遞，相對人亦在同年12月26日將行政訴訟書狀移送管
    轄之臺中高等行政法院，抗告人旋於93年1月11日向原審法
    院補陳訴訟理由及相關資料，依訴願法第58條、司法院院字
    第422號及院解字第3610號解釋、本院36年判字第24號、44
    年判字第47號、56年判字第247號判例意旨，應認為自始於
    法定不變期間內向有管轄權之行政法院起訴云云。經查本院
    上開56年判字第247號判例業已廢止，不再援用，其餘司法
    院解釋及判例均係關於人民不服機關之行政處分，於法定期
    間內向非管轄之訴願機關表示不服，其訴願是否合法所表示
    之意見，本件係抗告人於法定期間內向非管轄機關提起行政
    訴訟，而於到達法院後業已逾期，其起訴是否合法之問題，
    與上開解釋、判例無關。本件經核無所涉及之法律見解，具
    有原則上之重要情事，抗告人提起抗告，不合首揭規定，不
    應許可，其抗告不合法，應予駁回。
三、依行政訴訟法第104條、民事訴訟法第95條、第78條，裁定
    如主文。
中    華    民    國    94    年    6     月   16     日
                  第五庭審判長法  官　趙　永　康
                              法  官　鄭　淑　貞
                              法  官　黃　淑　玲
                              法  官　侯　東　昇
                              法  官　林  文  舟
以  上  正  本  證  明  與  原  本  無  異
中    華    民    國    94    年    6    月    16     日
　　　　　　　　　　　　　　　書記官　阮　桂　芬
